臺灣臺北地方法院刑事判決　　　　　　 100年度交訴字第32號
公　訴　人　臺灣臺北地方法院檢察署檢察官
被　　　告　朱兆科
上列被告因業務過失致死案件，經檢察官提起公訴（100年度偵
字第3341、4827號），被告於本院準備程序中就被訴事實為有罪
之陳述，經告知簡式審判程序之旨，並聽取公訴人及被告之意見
後，本院合議庭認為適宜由受命法官獨任進行簡式審判程序而裁
定改由受命法官獨任進行簡式審判程序審理，判決如下：
    主  文
朱兆科從事業務之人，因業務上之過失致人於死，處有期徒刑陸
月，如易科罰金，以新臺幣壹仟元折算壹日。
    事  實
一、朱兆科有業務過失傷害前科（不構成累犯），平日為營業小
    客車駕駛人，係以從事駕駛營業小客車為業務之人。朱兆科
    於民國100年1月28日17時30分許，駕駛車牌號碼213－LZ號
    營業小客車，沿臺北市大安區○○○路○段第4車道由北往南
    方向行駛，行經臺北市大安區○○○路○段242號前時，本應
    注意汽車在同向2車道以上之道路變換車道時，應讓直行車
    先行，並注意安全距離，而依當時天候晴、夜間有照明、柏
    油路面乾燥無缺陷、無障礙物、視距良好，並無不能注意之
    情事，竟為搭載乘客而向右變換車道，疏未注意行駛於同方
    向路段第5車道陳慶銣所騎乘之車牌號碼ATQ－863號重機車
    ，其所駕駛之營業小客車右後車身因而碰撞該重機車左側車
    身，致使陳慶銣所騎乘之重機車人車倒地，陳慶銣並受有頭
    部鈍傷、顱骨骨折併顱內出血、右側下肢鈍挫傷、左側上肢
    鈍創傷等傷害，經送往臺北市立聯合醫院仁愛院區急救後仍
    於同日18時5分因顱內出血不治死亡。朱兆科在肇事後，於
    未被有偵查犯罪職權之機關或公務員發覺前，即向據報到場
    處理之臺北市政府警察局大安分局交通分隊警員坦承為肇事
    者而自首接受裁判。
二、案經臺北市政府警察局大安分局報請暨臺灣臺北地方法院檢
    察署檢察官相驗後自動檢舉偵查起訴後，因朱兆科於本院準
    備程序中就被訴事實為有罪之陳述，本院合議庭認為適宜由
    受命法官獨任進行簡式審判程序而裁定改由受命法官獨任進
    行簡式審判程序審理。
    理  由
一、上開事實，業經被告朱兆科坦承不諱，核與被害人陳慶銣之
    子即告訴人陳漢琦陳述情節相符（告訴人於本院審理中方對
    被告提出告訴），並有道路交通事故現場圖（見100年度偵
    字第3341號偵查卷宗第13頁）、臺北市政府警察局大安分局
    交通分隊道路交通事故補充資料表（見100年度偵字第3341
    號偵查卷宗第14頁）、臺北市政府警察局大安分局交通分隊
    道路交通事故談話紀錄表（見100年度偵字第3341號偵查卷
    宗第15頁至第16頁）、道路交通事故調查報告表(一)、(二)（見
    100年度偵字第3341號偵查卷宗第17頁至第18頁）、臺北市
    ○○○○○道路交通事故照片列印資料（見100年度偵字第3
    341號偵查卷宗第22頁至第23頁）、臺北市政府警察局交通
    警察大隊事故肇事原因初步分析研判表（見100年度偵字第3
    341號偵查卷宗第35頁）、臺北市交通事件裁決所100年7月1
    8日北市裁鑑字第10036980700號函暨檢附之鑑定意見書（本
    院卷第38頁至第41頁）等在卷可稽；而被害人因本案車禍受
    有頭部鈍傷、顱骨骨折併顱內出血、右側下肢鈍挫傷、左側
    上肢鈍創傷等傷害，導致顱內出血而死亡之事實，亦經臺灣
    臺北地方法院檢察署檢察官率同檢驗員相驗屬實，並製有檢
    驗報告書及相驗屍體證明書（見100年度相字第89號相驗卷
    宗第23頁至第31頁），復有臺北市立聯合醫院病危通知單、
    死亡通知單（見100年度偵字第3341號偵查卷宗第10頁）等
    在卷可憑，是被告之任意性自白顯與事實相符。
二、按「汽車在同向二車道以上之道路（車道數計算，不含車種
    專用車道、機車優先道及慢車道），除應依標誌或標線之指
    示行駛外，並應遵守下列規定：……六、變換車道時，應讓
    直行車先行，並注意安全距離。」，此為道路交通安全規則
    第98條第1項第6款所明定，被告駕車自應注意上述規定，而
    本案事發當時天候晴、夜間有照明、柏油路面乾燥無缺陷、
    無障礙物、視距良好等情況，有前開道路交通事故調查報告
    表(一)在卷可按，被告既無不能注意之情事，竟疏未注意，未
    留意同方向路段被害人騎乘之重機車，而不慎以所駕駛之營
    業小客車右後車身碰撞該重機車左側車身而肇事，致被害人
    人車倒地，被害人因而受有頭部鈍傷、顱骨骨折併顱內出血
    、右側下肢鈍挫傷、左側上肢鈍創傷等傷害，經送往臺北市
    立聯合醫院仁愛院區急救後仍於同日18時5分因顱內出血不
    治死亡，被告對於本案事故之發生，自有過失，且其過失行
    為與被害人之死亡結果間顯具有相當因果關係。綜上，本案
    事證明確，被告犯行堪以認定，應予依法論科。
三、查被告為營業小客車駕駛人，係以從事駕駛營業小客車為業
    務之人，其因業務上之過失致被害人死亡，核其所為係犯刑
    法第276條第2項之業務過失致人於死罪。又被告在肇事後，
    於未被有偵查犯罪職權之機關或公務員發覺前，即向據報到
    場處理之臺北市政府警察局大安分局交通分隊警員坦承為肇
    事者而自首接受裁判，有北市○○○○○道路交通事故肇事
    人自首情形紀錄表（見100年度偵字第3341號偵查卷宗第19
    頁），應依刑法第62條前段之規定減輕其刑。爰審酌被告因
    駕車輕忽，偶因疏虞，造成無可回復之人命損失，情節非輕
    ，因對和解金額認知有落差而迄今仍未與告訴人或被害人其
    他家屬達成和解，亦未取得告訴人或被害人其他家屬之諒解
    ，兼衡其素行、過失情狀、現無業而從事資源回收，每月收
    入約新臺幣四、五千元、初中肄業之智識程度等一切情狀，
    量處如主文所示之刑，並諭知易科罰金之折算標準。
據上論斷，應依刑事訴訟法第273條第1項、第299條第1項前段，
刑法第276條第2項、第62條前段、第41條第1 項前段，刑法施行
法第1條之1第1項、第2項前段，判決如主文。
本案經檢察官葉雅婷到庭執行職務
中    華    民    國   100    年    9     月    22    日
                  刑事第六庭  法  官  黃紹紘
以上正本證明與原本無異。
如不服本判決應於收受送達後10日內向本院提出上訴書狀，並應
敘述具體理由；其未敘述上訴理由者，應於上訴期間屆滿後20日
內向本院補提理由書（均須按他造當事人之人數附繕本）「切勿
逕送上級法院」。告訴人或被害人如對於本判決不服者，應具備
理由請求檢察官上訴，其上訴期間之計算係以檢察官收受判決正
本之日期為準。
                              書記官  許婉如
中    華    民    國   100    年    9     月    22    日
附錄本案論罪科刑所犯法條全文
刑法第276條
因過失致人於死者，處2年以下有期徒刑、拘役或2千元以下罰金
。
從事業務之人，因業務上之過失犯前項之罪者，處5年以下有期
徒刑或拘役，得併科3千元以下罰金。